【裁判字號】    92,上訴,69
【裁判日期】    920509
【裁判案由】    違反麻醉藥品管理條例
【裁判全文】
臺灣高等法院花蓮分院刑事判決                      九十二年度上訴字第六九號
    上  訴  人  臺灣臺東地方法院檢察署檢察官
    被      告  甲○○
    指定辯護人  鍾年展律師
右上訴人因被告違反毒品危害防制條例案件，不服臺灣台東地方法院九十一年度訴字
第一０一號，中華民國九十二年一月三十日第一審判決（起訴案號：臺灣台東地方法
院檢察署九十年度偵字第一九八二號）提起上訴，本院判決如左：
    主  文
上訴駁回。
    理  由
一、本案經本院審理結果，認第一審判決以公訴人起訴被告於八十六年十一月九日十
    五時許，在新竹縣南寮港向一名綽號「阿德」之男子以新台幣（下同）二十萬元
    販入安非他命淨重三百六十五點二五公克，計劃以三十萬元之價格出賣予第三人
    前，經警在同日十七時四十分計，在新竹縣關西鎮東平里一鄰一之二七號車牌號
    碼ＪＯ─９６３９號自用小客車內查獲前揭安非他命、分裝袋、電子磅稱之行為
    涉犯麻醉藥品管理條例第十三條之一第二項第一款非法販賣安非他命之罪名，與
    被告所犯基於非法販賣化學合成麻醉藥品安非他命之概括犯意，先於不詳時間向
    不詳姓名之人販入安非他命後，於八十七年三月十九日上午及下午連續販賣安非
    他命予羅濟勳之犯行，有連續犯之裁判上一罪關係，而被告所犯八十七年三月十
    九日之販賣犯行，業經台灣苗栗地方法院於八十八年一月二十六日以八十七年度
    訴字第００號判決五年四月，並經台灣高等法院台中分院於九十年一月十日以八
    十八年度上訴字第六一三號上訴駁回確定，故公訴人起訴被告本件八十六年十一
    月九日販入安非命計劃販賣之犯行，即為該確定判決之既判力效力所及，而依刑
    事訴訟法第三百零二條第一款諭知免訴之判決，經核無不當，應予維持，並引用
    附件第一審判決書之理由。
二、檢察官上訴意旨：被告於八十六年十一月九日為警查獲販入安非他命，經警移送
    臺灣新竹地方法院檢察署，經檢察官於八十六年十二月三日諭令具保後始另行起
    意於八十七年三月十九日上午、下午販賣安非他命予羅濟勳之犯行，且本次犯行
    係販入安非他命隨即為警查獲，而八十七年三月十九日之犯行已成功販賣安非他
  命予羅濟勳，犯罪型態不相同，且二者相隔四個多月，顯非基於概括犯意為之，
    綜上所述，原審認定事實及適用法律有上述不當之處，自難認原判決妥適，請撤
    銷原判決，更為適當之判決為由，而提起上訴。
三、經查：被告供承：於八十六年十一月九日下午綽號叫「阿德」的人打電話給我說
    有三百五十公克的貨要賣我二十萬元，我想要買來賺一點給我孩做安家費等語（
    （見台灣新竹地方法院檢察署八十六年度偵字第九五六三號卷第三十三頁反面）
    ，且於本院九十二年五月六日調查時，（法官）問：八十七年三月十九日之安非
    他命係何時買進的？答：印象中係與八十六年十一月九日同時進貨的，來源也相
    同。問：八十六年十一月九日是販入後即被查獲否？答：我一買到貨時，我就分
    路擺放，當時我約買一公斤，我分二、三個地方放，當時係花了四、五十萬元買
    。問: 八十七年三月十九日警方是否有搜索？答：當時我住處有好多地方，搜索
    時，我僅交出約三百多公克，警察就沒有再問了。問：查獲後，在檢察官處供述
    ，貨係向阿德者購入，是否實在？答：實在，本案之貨也係向阿德者購入，我進
    貨愈多，利潤愈多。問：查獲後，羈押一段時間為何交保之後放出來，隨即販賣
    安非他命？答：因為我尚有存貨等情（見本院九十二五月六日訊問筆錄），佐以
    八十九年十一月十九日經警查獲之安非他命淨重三六五．二五公克重，而於警查
    獲時之毛重為三七九公克，分別有法務部調查局檢驗通知書、扣押物品清單各一
    份在卷可憑（臺灣台東地方法院檢察署九十年度偵字第一九八二號卷第二十四頁
    、台灣新竹地方法院檢察署八十六年度偵字第九五六三號卷第三十一頁，而參酌
    被告自承係於八十六年十一月九日下午十五時許，在新竹市南寮港向綽號「阿德
    」購入，而於同日十七時四十分許，在關西鎮東平里一鄰一之二十七號與案外人
    胡婉婷、曾慶章共乘ＪＯ─９６３９號汔車時為警查獲一節（見台灣新竹地方法
    院檢察署八十六年度偵字第九五六三號卷第十三頁），可推知被查獲之安非他命
    重量非整數，而依一般交易習慣，為了方便計價常以一定整數交易，而被告查獲
    時間距販入時間已相距二時四十分，且已有他人在場，顯見被告並非一販入即為
    警查獲，而是一段活動之後方為警查獲，是以，被告所陳當日購買之數量約一公
    斤，故於八十六年十二月三日經檢察官諭令交保後，因尚有存貨乃又於八十七年
    三月十九日再行販賣乙節，尚與經驗法則相符，可信為真正。再查：被告甲○○
    自八十三年五月間起至八十六年一月止，因連續非法販賣化學合成麻醉藥品安非
    他命予郭尹成、鄧文慶、龍榮華、李仁德、張治中、陳文棋、邱信華之犯行，經
    台灣新竹地方法於八十四年五月十七日以八十三年度訴字第一一八五號判處有期
    徒刑五年四月，歷經更審，後經灣高等法院於八十八年十二月二十二日以八十八
    年度上更（二）字第三八九號判處有期徒刑六年四月，並經最高法院於八十九年
    三月二十三日上訴駁回確定此有台灣新竹地方法院八十三年度訴字第一一八五號
    、台灣高等法院八十八年度上更（二）字第三八九號、最高法院八十九年度台上
    字第一五三六號判決附卷可稽（附於台灣新竹地方法院檢察署八十九年度偵字第
    二五八七號卷第二頁至第十九頁、第一八三頁），可知被告自八十四年至八十九
    年三月二十一日間均處於訴訟狀態，而依多次有罪判決之結果及訴訟進行應可推
    知終會受有罪判決確定入監執行，是以，被告於審理期間之八十六年十一月九日
    販入安非他命之目的被告稱是想賺錢充當安家費亦與人情相合，綜上，則被告於
    八十六年十一月九日購入安非他命係為賺錢充其入監監執行後之安家費，則於八
    十六年十二月三日經檢察官諭令具保後之八十七年三月十九日再行販賣存貨，應
    可認定係基於同一目的之預定犯罪計劃內自明，再者，販入安非他命係販賣安非
    他命之前階段行為，自均屬同一犯罪構成要件，是以，公訴人徒以二次犯行相距
    四個月及販入安非他命與販賣安非他命既遂係屬不同犯罪型態而認非屬裁判一罪
    之連續犯而認非台灣高等法院台中分院於九十年一月十日以八十八年度上訴字第
    六一三號確定判決之既判力所及，當屬誤會。
四、綜上所述，原審判決就被告八十六年十一月九日販賣級安非他命之犯行與台灣高
    等法院台中分院於九十年一月十日以八十八年度上訴字第六一三號確定判決認定
    之八十七年三月十九日之犯行，均係基於概括犯意反覆為之，為連續犯，屬裁判
    上一罪，自應為前開確定判決之效力所及，而諭知免訴之判決，經核無不當，應
    予維持，檢察官仍執法律上爭點指摘原判決不當，其上訴核無理由，爰不經言詞
    辯論駁回之。
據上論斷，應依刑事訴訟法第三百六十八條、第三百七十二條、第三百七十三條，判
判決如主文。
中        華        民      國     九十二    年   五     月    九       日
          審判長法官  謝  志  揚
                                    法官  莊  謙  崇
                                    法官  陳  淑  媛
右正本證明與原本無異。
如不服本判決應於判決送達後十日內向本院提出上訴狀。其未述理由者，並應於提
出上訴狀後十日內向本院補提理由狀（須附繕本）。
                                  書記官  邱  廣  譽
中        華        民      國     九十二    年   五     月    九       日


司法院資訊處製作；財團法人民間司法改革基金會備份。
